【裁判字號】    97,易,78
【裁判日期】    970229
【裁判案由】    竊盜
【裁判全文】
臺灣嘉義地方法院刑事判決                97年度易字第78號
公  訴  人  臺灣嘉義地方法院檢察署檢察官
被      告  甲○○
                      號
上列被告因竊盜案件，經檢察官提起公訴（97年度偵字第339 號
），被告於本院行準備程序時就犯罪事實為有罪之陳述，經本院
裁定行簡式審判程序，判決如下：
    主  文
甲○○犯攜帶兇器竊盜罪，累犯，處有期徒刑柒月。扣案之鐵鎚
壹支、鐵鑿壹支，均沒收。
    事   實
一、甲○○前因違反毒品危害防制條例案件，經本院以93年度訴
    字第399 號判決判處有期徒刑1 年確定；又因竊盜案件，經
    本院以93年度易字第248 號判決判處有期徒刑1 年10月確定
    ；上開2 罪經裁定應執行有期徒刑2 年9 月，於民國96年6
    月29日縮短刑期執行完畢。詎其仍不知悔改，竟意圖為自己
    不法之所有，於96年12月29日15時40分許，至嘉義市○區○
    ○○街5 號旁乙○○所管理無門扇之空屋，持其所有客觀上
    對人之生命、身體構成威脅，足以為兇器使用之鐵鎚及鐵鑿
    各1 支，拆解樓梯止滑銅條，以此方式竊取15條樓梯止滑銅
    條得手。嗣於同日16時15分許，甲○○欲繼續拆解樓梯止滑
    銅條時，為警當場查獲，並扣得上開鐵鎚、鐵鑿各1 支，以
    及手套1 雙。
二、案經嘉義市警察局第一分局報請臺灣嘉義地方法院檢察署檢
    察官偵查起訴。
    理  由
一、本件被告所涉犯者為刑法第321 條第1 項第3 款，非死刑、
    無期徒刑、最輕本刑為3 年以上有期徒刑之罪或高等法院管
    轄第一審案件。本院行準備程序時，被告就被訴事實為有罪
    之陳述，經告知簡式審判程序之旨，並聽取檢察官及被告之
    意見後，本院爰依刑事訴訟法第273 條之1 第1 項裁定行簡
    式審判程序。故本件簡式審判程序之證據調查，依刑事訴訟
    法第273 條之2 規定，不受同法第159 條第1 項、第161 條
    之2 、第161 條之3 、第163 條之1 及第164 條至第170 條
    規定之限制，合先敘明。
二、訊據被告對於上揭犯罪事實，於警詢、偵查及本院審理中均
    坦承不諱，並經證人乙○○於警詢時證述綦詳（見警卷第5
    至7 頁），且有扣押筆錄、扣押物品目錄表、扣押物品收據
    、被害報告單、贓物認領保管單各1 份（見警卷第8 至13頁
    ）、照片11張（見警卷第14至15頁）附卷可憑；此外，復有
    鐵鎚、鐵鑿各1 支扣案可資佐證，足認被告具任意性之自白
    與事實相符，本件事證明確，其竊盜犯行堪以認定。
三、論罪科刑：
(一)按刑法第321 條第1 項第3 款所定之兇器，其種類並無限制
    ，凡客觀上足對人之生命、身體、安全構成威脅，具有危險
    性之兇器均屬之。且祇須行竊時攜帶此種具有危險性之兇器
    為已足，並不以攜帶之初有行兇之意圖為必要（最高法院79
    年臺上字第5253號判例參照）。本件被告行竊時所攜帶之鐵
    鎚、鐵鑿各1 支，均為金屬材質，質地堅硬、沈重，客觀上
    足以對人之生命、身體構成威脅，具有危險性，自屬兇器無
    疑，是核被告所為，係犯刑法第321 條第1 項第3 款之攜帶
    兇器竊盜罪（起訴書原認被告係犯攜帶兇器竊盜未遂罪，業
    經蒞庭公訴人變更起訴法條為攜帶兇器竊盜既遂罪，並經本
    院當庭告知被告變更後之起訴法條，而無礙其防禦權）。
(二)被告前因違反毒品危害防制條例以及竊盜案件，經本院分別
    判處有期徒刑，並定應執行刑為有期徒刑2 年9 月確定，於
    96年6 月29日執行完畢，業如前述，並有其臺灣高等法院被
    告全國前案紀錄表在卷可憑，其於受徒刑之執行完畢後，5
    年以內故意再犯本件有期徒刑以上之罪，應依刑法第47條第
    1 項之規定論以累犯，並加重其刑。
(三)爰依被告之供述（見本院卷第31頁）及其前案紀錄表，審酌
    ：被告國中肄業之智識程度，目前無業，在醫院照顧母親，
    與父親同住之生活狀況，以及其有竊盜、毒品等前案紀錄，
    素行非佳，惟所竊得之財物價值非鉅，且已由被害人領回，
    及其犯後坦承犯行，態度尚稱良好等一切情狀，認公訴人求
    處被告有期徒刑7 月，尚稱妥適，爰量處如主文所示之刑。
    扣案之鐵鎚、鐵鑿各1 支，係被告所有供本件犯罪所用之物
    ，業據其供承在卷，爰依刑法第38條第1 項第2 款之規定宣
    告沒收。另扣案之手套1 雙，雖係被告所有之物，惟僅係其
    犯罪時所穿戴者，與本件犯罪尚無直接關連，爰不予宣告沒
    收，附此敘明。
據上論斷，應依刑事訴訟法第273 條之1 第1 項、第299 條第1
項前段，刑法第321 條第1 項第3 款、第47條第1 項、第38條第
1 項第2 款，判決如主文。
本案經檢察官江金星到庭執行職務。
中    華    民    國    97    年    2    月    29    日
                  刑事第三庭  法  官  陳 蒨 儀
上列正本證明與原本無異。
如不服本判決，應於判決送達後十日內向本院提出上訴狀，上訴
書狀依法應敘述具體理由，如未敘述具體理由者，應於上訴期間
屆滿後二十日內補提理由書於本院（均應附繕本）。告訴人或被
害人如對於本判決不服者，應具備理由請求檢察官上訴，其上訴
期間之計算係以檢察官收受判決正本之日期為準。
中    華    民    國    97    年    2     月    29    日
                              書記官  楊 國 色
附錄本案論罪科刑法條全文：
刑法第321條第1項第3款：
犯竊盜罪而有左列情形之一者，處6月以上5年以下有期徒刑：
三  攜帶兇器而犯之。


司法院資訊處製作；財團法人民間司法改革基金會備份。
